臺灣苗栗地方法院刑事判決　　　　　　　 94年度易字第340號
公　訴　人　臺灣苗栗地方法院檢察署檢察官
被　　　告　丁○○
被　　　告　丙○○
上列被告因竊盜案件，經檢察官提起公訴（94年度偵字第1482號
），本院判決如下：
    主  文
丁○○共同竊盜，累犯，處有期徒刑柒月。
丙○○共同連續竊盜，累犯，處有期徒刑壹年。
    事  實
一、丁○○前因違反毒品危害防制條例案件，經法院判處有期徒
    刑4 月，於民國94年1 月5 日縮刑期滿執行完畢。丙○○則
    因竊盜、搶奪等案件，經法院分別判處有期徒刑1 年、7 月
    ，定應執行刑為有期徒刑1 年5 月後，再因詐欺案件，經法
    院判處有期徒刑3月，合併定應執行刑為1 年7 月，於93 年
    8 月10日縮短刑期假釋付保護管束，於同年12月1 日執行完
    畢。均不知悔改，丙○○基於意圖為自己不法所有之概括犯
    意，先於94年4 月24日14時許，在苗栗縣頭份鎮上公園附近
    ，以自備鑰匙竊取甲○○所有之車號ILF －539 號重型機車
    1 部後，將車牌拆卸丟棄，供己代步使用。丙○○復承接上
    開竊盜之概括犯意，與其胞兄丁○○基於意圖為自己不法所
    有之犯意聯絡，於同年月27日17時20分許，由丙○○騎乘上
    開未懸掛車牌之贓車搭載丁○○，到苗栗縣頭份鎮濫坑里11
    鄰山區工寮，由丙○○侵入未上鎖、無人居住之工寮內竊取
    乙○○所有之割草機1 部（無故侵入建築物部分，未據告訴
    ），丁○○則在工寮外把風，得手後，則由丁○○騎乘上開
    贓車搭載背負割草機之丙○○離去。嗣於同日17時55分許，
    行經苗栗縣造橋鄉省道台13甲線與文英街口，遭警攔檢而查
    獲上情。
二、案經苗栗縣警察局頭份分局報請臺灣苗栗地方法院檢察署檢
    察官偵查起訴。
　　理  由
一、訊據被告丙○○對於上揭犯罪事實，均坦承不諱，核與被害
    人甲○○、乙○○指訴之情節相符，並有贓物認領保管單2
    份、失竊機車與割草機照片4 張、苗栗縣警察局車輛協尋證
    明單1 紙、苗栗縣警察局車輛尋獲電腦輸入單1 紙等在卷足
    憑。是被告丙○○之自白，顯與事實相合，堪信為真實，其
    竊盜犯行，事證明確，洵足認定，應依法論科。
二、被告丁○○矢口否認有竊盜犯行，辯稱：伊與丙○○雖一同
    至頭份鎮濫坑里山區工寮，但伊並無為丙○○把風云云。經
    查：
（一）被告丁○○於本院審理時自承其於警詢、偵查中之供述均
      係出於自由意思（本院卷第60頁）乙節明確。而其於警詢
      中已坦承係丙○○提議行竊，於丙○○進入工寮內行竊時
      ，伊在外把風，割草機係竊得之物，要變賣得款花用等情
      在卷（偵卷24頁）。顯見被告二人即事前謀議竊盜，推由
      被告丙○○侵入該工寮行竊，被告丁○○在外把風，渠等
      間有共同竊盜之犯意聯絡及行為分擔甚明。
（二）被告丁○○於偵查中、本院審理時，則否認犯罪。對於割
      草機之來源，先於偵查中稱：丙○○去工寮拿割草機時，
      伊有問割草機是誰的，他說管他是誰的，要拿去賣云云（
      偵卷第58頁）；後於本院訊問時改稱：伊沒有問丙○○割
      草機是誰的，不知道割草機是偷來的，因為丙○○曾拿過
      父親的割草機，以為丙○○當時拿的割草機是父親的，要
      還給父親云云（本院卷第19、20頁）。然被告丙○○於本
      院隔離訊問時，業陳稱該工寮並非其家人所有，其本身及
      父親均無割草機，丁○○見到割草機並無任何反應及詢問
      是何人所有等情（本院卷第18、21、55頁）明確。是被告
      丁○○前後辯解不僅明顯歧異，且與共同被告丙○○所述
      不符，足證其上揭辯解，係臨訟飾詞，委不足取。被告丁
      ○○既知被告丙○○所進入之工寮非其家人所有，進入該
      工寮已屬非法侵入，且父親、丙○○並無割草機，其竟對
      於被告丙○○所拿割草機來源未加聞問，均足證其知悉被
      告丙○○進入工寮目的即意在竊盜，所拿之割草機自屬竊
      得之物無疑；其辯稱不知情，實背離常情，而屬無稽。被
      告丙○○雖稱被告丁○○不知其進入工寮行竊云云，顯係
      基於手足情誼迴護之詞，亦不足取。
（三）又被告丁○○於本院訊問時，先稱94年4 月27日下午是丙
      ○○來找伊，伊叫丙○○載伊去竹南鎮之光南醫院換藥等
      語（本院卷第20頁），後於審理時又稱：丙○○剛好到伊
      朋友家，伊就叫他載伊回家等語（本院卷第57頁）。是被
      告丁○○對於如何與被告丙○○見面、見面後行程之交代
      ，已前後不一，所辯要去醫院換藥或回家云云，均不足採
      。再者，被告丙○○已坦承去頭份鎮濫坑里山區工寮之目
      的即為行竊（本院卷第17頁），且去頭份鎮○○里○區○
      ○○路線與回家之路不同，臨時更改路線，丁○○並無表
      示意見（本院卷第54、55頁）等情在卷，益證被告二人碰
      面後，即謀議一同至頭份鎮濫坑里山區工寮竊盜，故而被
      告丁○○對於更改路線前往山區並無異議。
（四）綜上所述，被告丁○○否認犯罪之辯解，均前後矛盾，不
      足憑採。本件事證明確，其共同竊盜犯行明確，堪以認定
      ，應依法論科。
二、核被告丙○○、丁○○所為，均係犯刑法第320 條第1 項之
    竊盜罪。渠等間就竊盜割草機之犯行，有犯意聯絡及行為分
    擔，為共同正犯。被告丙○○先後2 次竊盜犯行，時間緊接
    ，所犯係構成要件相同之罪名，顯係基於概括犯意而為之，
    為連續犯，應依刑法第56條規定加重其刑。又被告二人有犯
    罪事實欄所載之科刑及執行紀錄，有台灣高等法院被告前案
    紀錄表各1 份在卷可參，其等均於有期徒刑執行完畢後5 年
    內，再犯本件有期徒刑以上之罪，均為累犯，應均依刑法第
    47條規定，加重其刑。爰審酌被告二人均素行不佳，正值壯
    年竟貪圖不勞而獲，被告丁○○犯後飾詞狡辯，毫無悔意，
    被告丙○○坦承犯行，暨渠等之犯罪次數、所生損害尚輕、
    手段平和等一切情狀，分別量處如主文所示之刑，以資警懲
    。至公訴人對被告丙○○、丁○○分別具體求處有期徒刑1
    年2 月、8 月，經本院綜合上開各情，認尚嫌過重，仍以主
    文所示之刑為允當，附此敘明。
據上論斷，應依刑事訴訟法第299 條第1 項前段，刑法第28條、
第56條、第320 條第1 項、第47條，罰金罰鍰提高標準條例第1
條前段，判決如主文所示之刑。
本案經檢察官郭靜文到庭執行職務。
中　　華　　民　　國　　94　　年　　8 　　月　　3 　　日
                  刑事第二庭   審判長法　官   柳 章 峰
                                     法　官   張 文 毓
                                     法　官   黃 怡 玲
以上正本證明與原本無異。
如不服本判決，應於判決送達後10日內向本院提出上訴狀（應抄
附繕本）。
                                     書記官   蘇 文 熙
中　　華　　民　　國　　94　　年　　8 　　月　　3 　　日
附錄引用法條全文：
中華民國刑法第320 條第1 項 (普通竊盜罪、竊佔罪)
意圖為自己或第三人不法之所有，而竊取他人之動產者，為竊盜
罪，處5 年以下有期徒刑、拘役或500 元以下罰金。
